---
title: "Fichas metodologicas para indicadores fiscales"
subtitle: "Banco mundial"
author: "Alex Bajaña"
date: "2023-01-10"
output: word_document
---

```{r setup, include=FALSE}
knitr::opts_chunk$set(echo = FALSE,message = FALSE,warning = FALSE)
```

## Datos del indicador

### Nombre del Indicador

Número de beneficiarios finales con residencia en Ecuador

***

### Definición

Dado el porcentaje de participación efectiva con residencia en paraisos fiscales que declaran las sociedades se calcula como el promedio de esta participación de los valores anuales en el periodo 20012-2014 para cada empresa.

***

### Fórmula del cálculo


$$PPF\_1214_i =\sum_{t = 2012}^{2014} \frac{p_{ti}}{3}$$

Donde:

$p_{ti}$ : participación efectiva en paraísos fiscales de la empresa $i$ en el año $t$

$i$ : beneficiarios finales en paraísos fiscales

$PPF\_1214_i$ : promedio de la participación de los beneficiarios finales con residencia en paraisos de las empresas durante el periodo **pre-reforma.**

***

### Definición de las variables involucradas


Para el cálculo del tratamiento continuo de uso de paraísos fiscales, se tomará en cuenta:

* **Anexo APS:**

  * **Porcentaje efectivo de participacion**: es el porcentaje de propiedad en la emmpresa informante que tiene cada beneficiario final declarado o informado en el Anexo APS

  * **Identificador del informante** Identificador anónimo de la empresa informante

  * **Año fiscal**: año fiscal declarado en el Anexo APS

***

### Metodología de cálculo

1. Se determinan las sociedades que hayan declarado impuesto a la renta en los años del periodo

2. Se excluyen aquellas empresas que presentan inconsistencias en la declaración. 

3. Se agrupan los datos por: año fiscal, identificación, país de residencia del beneficiario final

4. Se suman todos los valores de participación efectiva dentro de los grupos mencionados.

5. Se calcula el indicador de acuerdo a la formula presentada. 


### Limitaciones técnicas

- Se considera a todos los informantes del Anexo APS que hayan declarado formulario al impuesto a la renta. 
- Para el análisis no se consideran las correcciones en la presentación de años pasados.
- La tasa de omisión del anexo APS información se presenta a continuación:

```{r}
source(file = "tabla_inconsistencias.R",chdir = T)

ft_inconsistencias

```

***

### Unidad de medida del indicador

Porcentaje promedio

***

### Interpretación del indicador

Participación efectiva promedio que tuvieron las empresas en paraísos fiscales durante el periodo 2012-2014

***

## Metadatos 

### Fuente de información

Anexo APS

### Periodicidad del indicador y de las variables

Anual

### Disponibilidad de los datos

Desde el 2012 al 2020


#### Relación con instrumentos de planificación nacional o acuerdos, iniciativas internacionales


- Ley Orgánica de Régimen Tributario Interno (LORTI)

- Reglamento para la aplicación de la  Ley Orgánica de Régimen Tributario Interno (RALORTI)

### Periodo de elaboración

Enero, 2023

***

## Distribución del indicador

#### Grafico 1. Distribucion de la participación promedio en paraisos fiscales en el periodo 2012 - 2014

```{r}

source("indicador_1.R",chdir = T)

grafico_distribucion

```

#### Tabla 1. Resumen de la distribución

```{r}

resumen_general

```


## Estadísticas anuales del indicador

```{r}
estadistica_preliminar
```




