---
title: "Ficha metodológica para indicadores fiscales"
subtitle: "Banco mundial"
author: "Alex Bajaña"
date: "2022-10-22"
output: word_document
---

```{r setup, include=FALSE}
knitr::opts_chunk$set(echo = FALSE,message = FALSE,warning = FALSE)
```

## Datos del Indicador

### Nombre del Indicador:  

Indicador de Herfindahl e Hirschman para la participación efectiva de beneficiarios finales con residencia en paraisos fiscales

***

### Definición

Medida de concentración promedio de participación de beneficiarios finales con residencia en paraisos fiscales

***

### Fórmula del cálculo


$$HHI_{i} = \sum_{j=1}^{N_i} {p_{i,j}^{2}}$$

Donde:

$p_{ti}^2$ : participación efectiva al cuadrado  en paraísos fiscales de la empresa $i$ para el accionista $j$

$i$: empresas o sociedades

$j$: accionistas en la empresa i

$HHI_i$ : indicador de Herfindahl e Hirschman

$N_i$: todas las empresas


***
### Definición de las variables involucradas


Para el indicador de Herfindahl e Hirschman que muestra la concentración de beneficiarios finales en paraísos fiscales en cada empresa, se tomará en cuenta:

* **Anexo APS:**

  * **Porcentaje efectivo de participacion**: es el porcentaje de propiedad en la emmpresa informante que tiene cada beneficiario final declarado o informado en el Anexo APS

  * **Identificador del informante** Identificador anónimo de la empresa informante

  * **Año fiscal**: año fiscal declarado en el Anexo APS
  

***

### Metodología de cálculo

En el Anexo APS se tienen todos los participes en forma directa o indirecta en la propiedad de la sociedad informante. 

1. Se determinan las sociedades que hayan declarado impuesto a la renta en los años del periodo

2. Se excluyen aquellas empresas que presentan inconsistencias en la declaración. 

3. Se agrupan los datos por: año fiscal, identificación del informante

4. Se suman todos los valores al cuadrado de la participación efectiva dentro de los grupos mencionados.

5. Se calcula el indicador de acuerdo a la formula presentada. 


### Limitaciones técnicas

- Se considera a todos los informantes del Anexo APS que hayan declarado formulario al impuesto a la renta. 
- Para el análisis no se consideran las correcciones en la presentación de años pasados.
- La tasa de omisión del anexo APS información se presenta a continuación:


```{r}
source(file = "tabla_inconsistencias.R",chdir = T)

ft_inconsistencias

```


***

### Unidad de medida del indicador

porcentaje de concentracion de una empresa en los paraisos fiscales
***

### Interpretación del indicador

El índice considera el cuadrado de la cuota de mercado que cada empresa posee y suma esas cantidades.

***

## Metadatos

### Fuente de datos

Anexo APS

### Periodicidad del indicador y de las variables

Anual

### Disponiblidad de los datos

Desde el 2012 al 2020

#### Relación con instrumentos de planificación nacional o acuerdos, iniciativas internacionales

*	Ley Orgánica de Régimen Tributario Interno (LORTI)

*	Reglamento para la aplicación de la Ley Orgánica de Régimen Tributario Interno (RALORTI)


### Periodo de elaboración

Noviembre, 2022

***

## Distribución del indicador

#### Grafico 1. Distribucion de la participación promedio en paraisos fiscales en el periodo 2012 - 2014

```{r}

source("indicador_4.R",chdir = T)

grafico_distribucion

```

#### Tabla 1. Resumen de la distribución

```{r}

resumen_general

```


## Estadísticas anuales del indicador

```{r}
estadistica_preliminar
```


