---
title: "3.- Concentración de partícipes en paraísos fiscales"

author: "Alex Bajaña"
date: "2022-10-22"
output: html_document
---

```{r setup, include=FALSE}
knitr::opts_chunk$set(echo = TRUE)
```

***
## FICHA METODOLÓGICA
***

#### Nombre del Indicador:  

Concentración de partícipes en paraísos fiscales

***
#### Definición
El promedio de la participación directa en paraisos fiscales de cdaa empresa sobre la participación total

***
## Fórmula del cálculo
***

$$SH_{i} = \sum_i^n{p_{i}/p}$$

Donde:

SH : participación efectiva en paraísos fiscales de cada i empresa

p_{i}: todos los individuos que estén en paraísos fiscales

p : total de partícipes


$\sum_i^n{p_{i}/n}$ : sumatorio entre las empresas que estan en paraísos fiscales sobre el numero de beneficiarios finales

***


***
## DEFINICIÓN DE LAS VARIABLES RELACIONADAS
***

Para el cálculo del tratamiento continuo de uso de paraísos fiscales, se tomará en cuenta:

* El número total de beneficiarios finales

* El número total de beneficiarios finales en paraísos fiscales

* **Año fiscal**: año fiscal declarado

***
## METODOLOGÍA DE CÁLCULO
***

En el Anexo APS se tienen todos los participes en forma directa o indirecta en la propiedad de la sociedad informante. Primero se calcula para cada empresa el número total de beneficiarios finales y de ellos se calcula tambien el número de beneficiarios finales con residencia en paraisos fiscales o regímenes preferentes. Para cada empresa se toma la proporción de  los individuos con residencia en paraísos fiscales contra el número total de beneficiarios finales. 


$$SH_{i} = \sum_i^n{p_{i}/p}$$


#### LIMITACIONES TÉCNICAS

Se considera a todos los informantes del Anexo APS que hayan declarado formulario al impuesto a la renta.

#### UNIDAD DE MEDIDA DEL INDICADOR

indice

#### INTERPRETACIÓN DEL INDICADOR

Proporción de beneficioarios con residencia en paraisos fiscales sobre el total de beneficiarios finales

#### FUENTE DE DATOS

Anexo APS

#### PERIODICIDAD DEL INDICADOR Y LAS VARIABLES

Anual

#### DISPONIBILIDAD DE LOS DATOS

Desde el 2012 al 2020


#### RELACIÓN CON INSTRUMENTOS DE PLANIFICACIÓN NACIONAL O ACUERDOS, INICIATIVAS INTERNACIONALES

Normas que rigen la presentación del Anexo APS y Ley Orgánica de Régimen Tributario Interno (LORTI)

#### FECHA DE ELABORACIÓN DE LA FICHA METODOLÓGICA

09/10/2022




***
## TABLA QUE CONTIENE INFORMACIÓN ESTADISTICA DESCRIPTIVA
***

```{r echo=T}

# Paquetes} ---------------------------------------------------------------

#install.packages("gt")
#install.packages("flextable")
#install.packages("magrittr")




# Librerias ---------------------------------------------------------------

library(tidyverse)
library(readr)
library(gt)
library(scales)
library(rlang)
library(ggplot2)
library(flextable)
library(magrittr)


# Lectura de la tabla general ---------------------------------------------

tabla_simulada <- readRDS("C:/Users/andre/Downloads/tabla_simulada.rds")



# Indicador de beneficiarios paraísos fiscales sobre totales -----------

# Estadisticas descriptivas --------------------------------------------

tabla_simulada3 <- tabla_simulada %>% 
  group_by(anio_fiscal) %>% 
  summarize( mean = mean(porcentaje_pff),
             na.rm = TRUE,
             sd = sd(porcentaje_pff),
             median = median(porcentaje_pff))


# Histograma --------------------------------------------------------------


hist(tabla_simulada1$porcentaje_pff)


```
