---
title: "Fichas metodologicas para indicadores fiscales"
subtitle: "Banco mundial"
author: "Alex Bajaña"
date: "2022-10-22"
output: word_document
---

```{r setup, include=FALSE}
knitr::opts_chunk$set(echo = FALSE,message = FALSE,warning = FALSE)
```

## Datos del indicador

### Nombre del Indicador

Tratamiento continuo de uso de paraísos fiscales (nivel 2014)

***

### Definición

Dado el porcentaje de participación efectiva con residencia en paraisos fiscales que declaran las sociedades se toma el valor correspondiente al año 2014.

***

### Fórmula del cálculo


$$PF\_14_i = p_{ it = 2014}$$

Donde:

$p_{it}$ : participación efectiva en paraísos fiscales de la empresa $i$ en el año $t = 2014$

$i$ : beneficiarios finales en paraísos fiscales

$PF\_14_i$ : participación de los beneficiarios finales con residencia en paraisos de las empresas durante el año 2014

***

### Definición de las variables involucradas


Para el cálculo del tratamiento a nivel 2014 de uso de paraísos fiscales, se tomará en cuenta:

* **Anexo APS:**

  * **Porcentaje efectivo de participacion**: es el porcentaje de propiedad en la emmpresa informante que tiene cada beneficiario final declarado o informado en el Anexo APS

  * **Identificador del informante** Identificador anónimo de la empresa informante

  * **Año fiscal**: año fiscal declarado en el Anexo APS

***

### Metodología de cálculo

1. Se determinan las sociedades que hayan declarado impuesto a la renta en los años del periodo

2. Se excluyen aquellas empresas que presentan inconsistencias en la declaración. 

3. Se filtran los datos para el año 2014

### Limitaciones técnicas

- Se considera a todos los informantes del Anexo APS que hayan declarado formulario al impuesto a la renta. 
- Para el análisis no se consideran las correcciones en la presentación de años pasados.
- La tasa de omisión del anexo APS información se presenta a continuación:

```{r}
source(file = "tabla_inconsistencias.R",chdir = T)

ft_inconsistencias

```

***

### Unidad de medida del indicador

Porcentaje de participaciòn

***

### Interpretación del indicador

Participación efectiva en paraisos fiscales en el año 2014

***

## Metadatos 

### Fuente de información

Anexo APS

### Periodicidad del indicador y de las variables

Anual

### Disponibilidad de los datos

Desde el 2012 al 2020


#### Relación con instrumentos de planificación nacional o acuerdos, iniciativas internacionales


- Ley Orgánica de Régimen Tributario Interno (LORTI)

- Reglamento para la aplicación de la  Ley Orgánica de Régimen Tributario Interno (RALORTI)

### Periodo de elaboración

Octubre, 2022

***

## Distribución del indicador

#### Grafico 1. Distribucion de la participación promedio en paraisos fiscales en el periodo 2012 - 2014

```{r}

source("indicador_3.R",chdir = T)

grafico_distribucion

```

#### Tabla 1. Resumen de la distribución

```{r}

resumen_general

```


## Estadísticas anuales del indicador

```{r}
estadistica_preliminar
```




