---
title: "1.Indicador concentración de paraísos fiscales"

author: "Alex Bajaña"
date: "2022-10-22"
output: html_document
---

```{r setup, include=FALSE}
knitr::opts_chunk$set(echo = TRUE)
```

***
## FICHA METODOLÓGICA
***

#### Nombre del Indicador:  
Tratamiento continuo de uso de paraísos fiscales"

***
#### Definición
El promedio de la participación directa en paraisos fiscales del período 2012-2014.

***
## Fórmula del cálculo
***

$$P = \sum_i^n{p_{i}/n}$$

Donde:

P : participación efectiva en paraísos fiscales

i : beneficiarios finales en paraísos fiscales

$\sum_i^n{p_{i}/n}$ : promedio de la participación de los beneficiarios finales en los paraisos fiscales dentro de las empresas por el periodo 

***


***
## DEFINICIÓN DE LAS VARIABLES RELACIONADAS
***

Para el cálculo del tratamiento continuo de uso de paraísos fiscales, se tomará en cuenta:

* **Porcentaje efectivo de participacion**: es el porcentaje de propiedad en la emmpresa informante que tiene cada individuo declarado o informado en el Anexo APS

* **Identificador del informante** es la empresa informante

* **Año fiscal**: año fiscal declarado

***
## METODOLOGÍA DE CÁLCULO
***

Es el promedio de la participacion efectiva declarada por el informante

$$P = \sum_i^n{p_{i}/n}$$


#### LIMITACIONES TÉCNICAS

Se considera a todos los informantes del Anexo APS que hayan declarado formulario al impuesto a la renta.

#### UNIDAD DE MEDIDA DEL INDICADOR

porcentaje promedio

#### INTERPRETACIÓN DEL INDICADOR

Participación promedio que tienen las empresas en paraísos fiscales durante el periodo 2012-2014

#### FUENTE DE DATOS

Anexo APS

#### PERIODICIDAD DEL INDICADOR Y LAS VARIABLES

Anual

#### DISPONIBILIDAD DE LOS DATOS

Desde el 2012 al 2020


#### RELACIÓN CON INSTRUMENTOS DE PLANIFICACIÓN NACIONAL O ACUERDOS, INICIATIVAS INTERNACIONALES

Normas que rigen la presentación del Anexo APS y Ley Orgánica de Régimen Tributario Interno (LORTI)

#### FECHA DE ELABORACIÓN DE LA FICHA METODOLÓGICA

09/10/2022




***
## Código Rstudio
***

```{r echo=T}

# Paquetes} ---------------------------------------------------------------

#install.packages("gt")
#install.packages("flextable")
#install.packages("magrittr")


# Librerias ---------------------------------------------------------------

library(tidyverse)
library(readr)
library(gt)
library(scales)
library(rlang)
library(ggplot2)
library(flextable)
library(magrittr)

# Lectura de la tabla general ---------------------------------------------

tabla_simulada <- readRDS("C:/Users/andre/Downloads/tabla_simulada.rds")



# Indicador de Tratamiento continuo de uso de paraísos fiscales -----------

# Tabla de estadistica descriptiva para el periodo 2012-2014 --------------

year_2012_2014 <- tabla_simulada %>% 
  filter(anio_fiscal <= 2014)
  


tabla1 <-year_2012_2014 %>% 
  group_by(anio_fiscal) %>% 
  summarize( mean = mean(beneficiarios_pff),
             na.rm = TRUE,
             sd = sd(beneficiarios_pff),
             median = median(beneficiarios_pff))


flextable(tabla1) %>% 
  theme_vanilla() %>% 
  autofit() %>% 
  add_footer_lines("Anexo APS") %>% 
  color(part = "footer", color = "#666669") %>% 
  set_caption(caption = "Estadisticas descriptivas paraísos fiscales")
  



# Histograma --------------------------------------------------------------


hist(year_2012_2014$beneficiarios_pff)

```






